臺灣高等法院高雄分院民事判決　九十一年度再字第四五號
　　　再審　原告　　宏穎企業股份有限公司
　　　法定代理人　　乙○○
　　　法定代理人　　甲○○
右當事人間請求損害賠償事件，再審原告對於中華民國九十一年四月十七日本院九十
年度上字第二五五號確定判決提起再審之訴，本院判決如左：
    主    文
再審之訴駁回。
再審訴訟費用由再審原告負擔。
    事    實
甲、再審原告方面：
一、聲明：求為判決：
（一）鈞院九十年度上字第二五五號確定判決廢棄。
（二）右廢棄部分，再審被告應給付再審原告新台幣（下同）一百零一萬二百零一元
      ，及自民國八十八年十二月二日起至清償日止，按年息百分之五計算之利息。
（三）再審及前訴訟程序第一、二審訴訟費用，均由再審被告負擔。
二、陳述：
（一）再審原告於原審曾依法聲請訊問證人許裕隆，以證明再審被告於訴外人奇貿公
      司正式下訂單前，曾送交系爭螺絲樣品至奇貿公司由證人許裕隆確認，及審查
      螺絲是否合格之標準為何，然原審確定判決就此漏未斟酌。
（二）再審被告於前訴訟程序第一審法院審理時自認伊確有事先提供樣品予訴外人奇
      貿公司（見第一審九十年五月十日言詞辯論筆錄），且系爭樣品尚留存於卷內
      ，再審原告依法聲請訊問前揭證人庭訊時當庭提示以供確認，詎原判決亦漏未
      斟酌此足以影響判決之重要證據方法。
（三）由再審原告所提出之金屬工業研究發展中心之試驗報告表，可知系爭螺絲加工
      後之噴漆厚度僅原樣品厚度之一半；且再審被告於第一審法院審理時曾具狀陳
      稱系爭貨物瑕疵之原因係因再審原告於交貨後使用振動盤為機械分袋包裝所致
      等語（見再審被告九十年五月十日書狀），足見再審被告已不再爭執系爭瑕疵
      品非其所交付之加工品，今再審被告既無法證明系爭瑕疵係導因於使用振動盤
      ，則系爭螺絲之瑕疵顯係再審被告加工所致，惟原判決均漏未就上開足以影響
      判決之重要證物予以審酌。
（四）原審確定判決顯漏未斟酌前揭足以影響判決之重要證物，再審原告爰依民事訴
      訟法第四百九十七條之規定提起本件再審之訴。
三、證據：提出訂貨單、出貨單、交貨單、進口報單、退貨憑證等件為證。
乙、再審被告方面：
一、聲明：求為判決：如主文所示。
二、陳述：
（一）原審判決對再審原告所聲請調查之證據均已一一論述，因此再審原告主張原審
      法院有重要證物漏未審酌云云，與事實不符。另證人許裕隆僅能證明再審被告
      有無派員送交系爭螺絲樣品至奇貿公司乙事，而無法證明再審被告將貨物交付
      予再審原告時，系爭物之瑕疵業已存在，則是否訊問證人許裕隆亦不致影響判
      決結果。本件訴訟之爭點在於奇貿公司退貨之因素為何人造成，然再審原告就
      此均無法舉證證明，而奇貿公司退貨之標準已為兩造所不爭執，證人許裕隆之
      證言實非屬重要證據。
（二）再審被告於前訴訟程序第一審審理時僅就無瑕疵之螺絲為再審被告所噴漆一事
      不予爭執，至有瑕疵之螺絲則非再審被告所製作，非如再審原告所稱再審被告
      有自認之事實。
（三）依證人鄧寶蓮之證言可知兩造間並未特別就螺絲加工噴漆之厚度予以約定，如
      外觀上無瑕疵即可，而再審原告之訴訟代理人楊國樹於第一審時曾稱：再審被
      告交貨後有品管人員驗貨，是再審被告所加工噴漆之螺絲既經再審原告公司員
      工檢驗合格予以收受，足證再審原告所交付之螺絲均無瑕疵。再依上開證人之
      證言可認定兩造於第一次交貨時，奇貿公司確已收受貨物而未反應瑕疵問題，
      至第二次或第三次方有瑕疵問題是依再審原告所提出之出貨次數及數量表為概
      算，則第二批貨物之不良率高達百分之七十五，第三批則高達百分之八十九，
      是再審原告於驗收貨物時應可檢驗知悉，然再審原告對於再審被告所送交之貨
      物皆無異議收受，是再審被告依約給付之螺絲並無再審原告所指之瑕疵。另證
      人鄧寶蓮亦證稱：係因分盤機袋裝始產生螺絲損傷等語，則系爭螺絲所產生之
      瑕疵亦應由再審原告自行負責，其請求應無理由。
丙、本院依職權調閱本院九十年上字第二五五號損害賠償事件全卷。
    理    由
一、本件再審原告起訴主張原審法院漏未斟酌再審原告聲請訊問之證人許裕隆及提示
    系爭螺絲之樣品予證人確認，且再審被告於第一審法院審理時曾具狀陳稱系爭貨
    物瑕疵之原因係因再審原告於交貨後使用振動盤為機械分袋包裝所致等語，足見
    再審被告已不再爭執系爭瑕疵品並非其所交付之加工品，且依金屬工業研究發展
    中心之試驗報告表，可知系爭螺絲加工後之噴漆厚度僅原樣品厚度之一半，則系
    爭螺絲之瑕疵顯係再審被告加工所致，惟原判決均漏未就上開足以影響判決之重
    要證物予以審酌，爰依民事訴訟法第四百九十七條之規定，提起本件再審之訴。
二、再審被告則以：原審判決對再審原告所聲請調查之證據均已一一論述，且證人許
    裕隆僅能證明再審被告有無派員送交系爭螺絲樣品至奇貿公司乙事，而無法證明
    再審被告將貨物交付予再審原告時，系爭貨物之瑕疵業已存在，則是否訊問證人
    許裕隆亦不致影響判決結果；另本件訴訟之爭點在於奇貿公司退貨之因素為何人
    造成，而奇貿公司退貨之標準已為兩造所不爭執，證人許裕隆之證言實非屬重要
    證據等語，資為抗辯。
三、按依第四百六十六條不得上訴於第三審法院之事件，其經第二審確定之判決，如
    就足影響於判決之重要證物，漏未斟酌者，亦得提起再審之訴，民事訴訟法第四
    百九十七條固有明文。然所謂證物，係專指物證而言，不包含人證在內，此觀諸
    民事訴訟法第四百三十條將證物及證人對稱自明；如以人證及物證合用，即以人
    證證明物證為真正，亦為法所不許（最高法院二十九年上字第六九六號、二十三
    年上字第二九五一號判例意旨參照）。再所謂足影響於判決之重要證物漏未斟酌
    ，係指足以影響判決基礎之重要證物，雖在前訴訟程序業已提出，然未經確定判
    決加以斟酌而言，若於判決理由項下說明無調查之必要，或縱經斟酌亦不足影響
    判決基礎之意見，即與漏未斟酌有間，不得據為本條所定之再審理由。經查：
（一）再審原告主張前訴訟程序確定判決漏未斟酌伊所聲請之證人許裕隆，然此非上
      開民事訴訟法第四百九十七條所稱之證物，且原審判決已認再審原告聲請訊問
      證人許裕隆以證明奇貿公司下訂單前，再審被告有派員送交噴白漆之螺絲樣品
      至奇貿公司，由許裕隆確認等情，於判決結果不生影響，毋庸逐一論述及調查
      之必要（見本院九十年上字第二五五號判決理由欄第六項），此為原審法院證
      據取捨之職權行使，尚無不當，且此部分既經原審確定判決加以審酌，再審原
      告主張前訴訟程序第二審判決漏未斟酌證人許裕隆，即係有重要證物漏未斟酌
      云云，自非可採。
（二）至再審原告主張原審確定判決漏未斟酌金屬工業研究發展中心之試驗報告表及
      再審被告已不再爭執系爭瑕疵品並非其所交付之加工品乙節，原審確定判決業
      已認為上開檢測結果為再審被告所否認，且依奇貿公司退貨通知函之記載，並
      未指明系爭螺絲有厚度不足之瑕疵，故再審原告此部分主張，自無可採（見上
      開判決理由欄第五項），業已審酌此部分之證物；再者，遍觀本院九十年上字
      第二五五號卷宗及台灣高雄地方法院九十年訴字第九五一號，再審被告自始均
      否認有瑕疵之螺絲為其所交付，其所抗辯系爭貨物瑕疵之原因係因再審原告於
      交貨後使用振動盤為機械分袋包裝所致等語，應屬再審被告所為之攻擊防禦方
      法，非自認具瑕疵之貨物為其所交付，且此部分亦非屬證物，是再審被告據此
　　　提起本件再審之訴，亦無理由。
四、綜上所述，本件再審之訴顯無再審理由，爰不經言詞辯論予以駁回。
五、據上論結，本件再審之訴顯無理由，依民事訴訟法第五百零五條、第五百零二絛
    第二項、第七十八條判決如主文。
中　　　華　　　民　　　國　　九十一　　年　　　九　　　月　 　十二 　　日
                              臺灣高等法院高雄分院民事第五庭
~B1審判長法官　蔡明宛
~B2法　　　官　林健彥
~B3法　　　官　黃科瑜
右為正本係照原本作成。
不得上訴。
中　　　華　　　民　　　國　　九十一　　年　　　九　　　月　　 十六　　 日
~B法院書記官　蘇恒仁
                                                                  Ａ
